【裁判字號】    89,訴,1581
【裁判日期】    890713
【裁判案由】    損害賠償
【裁判全文】
臺灣臺中地方法院民事判決  八十九年度訴字第一五八一號
    原      告  日商三麗鷗股份有限公司
    法定代理人  甲○○○
    訴訟代理人  鍾文岳  律師
                林佳陵  律師
                陳和貴  律師
    複  代理人  傅文民  律師
    被      告  丙○○        .
    訴訟代理人  乙○○        .
右當事人間請求損害賠償事件，經本院刑事庭裁定（八十八年度附民字第五九一號）
移送前來，本院判決如左：
    主      文
被告應給付原告新臺幣拾壹萬元，及自民國八十九年五月十八日起，至清償日止，按
週年利率百分之五計算之利息。
被告應將本院八十八年度易字第一八五九號刑事判決之主文欄及事實欄，以三全批之
版面，刊登於中國時報第二十七版或第三十版、全國版一日，費用由被告負擔。
原告其餘之訴駁回。
訴訟費用由被告負擔八分之一，餘由原告負擔。
本判決關於原告勝訴部分（第二項登報部分除外），於原告以新臺幣參萬柒仟元為被
告供擔保後，得假執行。
原告其餘假執行之聲請駁回。
    事      實
甲、原告方面：
一、聲明：
（一）被告應給付原告新臺幣（下同）八十三萬元，及自起訴狀繕本送達翌日起，至
      清償日止，按週年利率百分之五計算之利息。
（二）前項請求，願供擔保，請准宣告假執行。
（三）被告應將最後事實審刑事判決全文，以五號字體刊登於中國時報、聯合報全國
      版、十全批、非廣告版、第二十四版、第三十三版、第二十七版、第三十版各
      一日，費用由被告負擔。
二、陳述：
（一）被告為設在台中縣沙鹿鎮○○街七號「新順美童裝行」之負責人，明知「ＨＥ
      ＬＬＯ  ＫＩＴＴＹ」、「ＰＯＣＵＡＣＯＯ」等商標名稱及圖樣，為原告依
      法向經濟部中央標準局（已更名為智慧財產局）申請註冊取得商標專用權，目
      前均在專用期間。詎被告未經原告之同意，自民國八十七年十二月間起，在前
      揭「新順美童裝行」店內，先向訴外人吳俊青經營之「上昇製衣廠」，以每件
      二百元之價格，購買仿冒上開商標之服飾多批，再加價一成後，販售給不特定
      之人，共計約五十餘件。
（二）原告爰依商標法第六十六條第一項第三款規定，訴請被告賠償原告三十三萬元
      （以伊所販售之商品單價二百二十元乘以一千五百倍），及依同法第六十六條
      第三項規定，請求被告賠償原告業務上信譽之減損五十萬元，共計八十三萬元
      ，及自起訴狀繕本送達翌日起之法定遲延利息。另依同法第六十八條規定，請
      求被告將最後事實審刑事判決全文，刊登如聲明第三項所示。
三、對被告抗辯所為之陳述：原告之商譽確有受損害，但數額無法證明。
四、證據：提出起訴書、戶籍謄本各一紙，報紙價目表二紙為證。
乙、被告方面：
一、聲明：駁回原告之訴。
二、陳述：
（一）被告係思慮欠周，誤蹈法網。刑事判決被告並未上訴，且已執行完畢。
（二）原告請求之數額太高，被告願給付原告十萬元以資賠償。
丙、本院依職權查詢被告全國前案紀錄表及調閱本院八十八年度易字第一八五九號刑
    事卷全卷。
    理      由
一、原告主張：被告曾於右揭時地，侵害其上開商標權利之事實，業據其提出起訴書
    、戶籍謄本各一紙，報紙價目表二紙為證，且經被告所自認。而被告因上開侵害
    原告商標權之行為，復經本院以八十八年度易字第一八五九號刑事判決，判處被
    告拘役四十日確定，有該刑事判決一紙在卷可稽，自堪信原告之主張為真實。
二、按關於由侵權行為而生之債，依侵權行為地法。但中華民國法律不認為侵權行為
    者，不適用之。侵權行為之損害賠償及其他處分之請求，以中華民國法律認許者
    為限，涉外民事法律適用法第九條定有明文。查：（一）原告為日本國法人，其
    對被告所為之本件請求，自屬涉外民事事件無訛。（二）又原告起訴所據之原因
    關係事實，經本院定性為侵權行為，是揆諸前開條文意旨，本件應以侵權行為地
    之中華民國法律，作為裁判之準據法，合先敘明。
三、次按商標專用權人對於侵害其商標專用權者，得請求損害賠償，並得請求排除其
    侵害；有侵害之虞者，得請求防止之。再者，商標專用權人，依第六十一條請求
    損害賠償時，得就查獲侵害商標專用權商品零售單價五百倍至一千五百倍之金額
    ，計算其損害。但所查獲商品超過一千五百件時，以其總價定賠償金額。商標專
    用權人之業務上信譽，因侵害而致減損時，並得另請求賠償相當之金額。商標專
    用權人，得請求由侵害商標專用權者負擔費用，將依本章認定侵害商標專用權情
    事之判決書內容全部或一部登載新聞紙，商標法第六十一條第一項、第六十六條
    第一項第三款、第三項、第六十八條分別定有明文。查：（一）本院經審酌：被
    告係自八十七年十二月間起，販售侵害原告上開商標權之服飾約五十餘件，至八
    十八年三月十二日上午十一時十分許，即為法務部調查局台中縣調查站人員查獲
    。所扣得之仿冒原告「ＨＥＬＬＯ  ＫＩＴＴＹ」商標上衣為二百九十九件，仿
    冒原告「ＰＯＣＨＡＣＯＯ」商標上衣為二件（參卷附本院八十八年度易字第一
    八五九號刑事判決）等情後，認原告所受之損害，應以查獲侵害商標專用權商品
    零售單價五百倍之金額計算，較為公允、適當。原告主張以一千五百倍計算，實
    屬過高。（二）至原告主張：其業務上信譽，因被告之侵害而減損五十萬元之事
    實，並未提出任何事證以實所說，被告對於原告之請求，復僅願賠償十萬元，顯
    係亦對原告主張之此部分事實為否認，依舉證責任分配之法則，自難信原告此部
    分之主張為真實。是原告此部分五十萬元之請求，即屬無據。（三）再者，本院
    參酌商標法第六十八條之立法意旨、比例原則及費用相當性法則後，認被告如將
    本院八十八年度易字第一八五九號刑事判決之主文欄及事實欄，以三全批之版面
    ，刊登於中國時報第二十七版或第三十版、全國版一日，即得以適度地回覆原告
    因上開商標權所受之損害，爰就此部分判決如主文第二項所示。原告逾該部分之
    請求，顯有過當，不應准許。
四、綜上所述，原告依侵權行為之法律關係，請求被告給付十一萬元，及自八十九年
    五月十八日（即起訴狀繕本送達翌日）起，至清償日止，按週利率計算百分之五
    計算之利息，及請求被告應將本院八十八年度易字第一八五九號刑事判決之主文
    欄及事實欄，以三全批之版面，刊登於中國時報第二十七版或第三十版、全國版
    一日，費用由被告負擔部分部分，均為有理由，應予准許。逾此部分之請求，則
    為無理由，應予駁回。
五、又原告陳明就金錢賠償部份，願供擔保，聲請宣告假執行，經核均無不合，爰酌
    定相當擔保金額予以宣告之。至原告敗訴部分，其假執行之聲請，業已失所附麗
    ，自應併予駁回。
據上論結，本件原告之訴為一部有理由，一部無理由，依民事訴訟法第七十九條但書
、第三百九十條第二項，判決如主文。
中      華      民      國    八十九    年      七      月      十三    日
                                  臺灣臺中地方法院民事第三庭
~B法      官  唐敏寶
右為正本係照原本作成
如對本判決上訴須於判決送達後二十日內向本院提出上訴狀
中      華      民      國    八十九    年      七      月      十四    日
~B法院書記官


司法院資訊處製作；財團法人民間司法改革基金會備份。
